# 任意盈余公积可以用来分红吗

提问人：88YZ 明明 时间：2023-09-20 17:59:42
陈老师，请教一下，任意盈余公积可以用来分红吗？法定盈余公积超过注册资本的50%的部分可以用来分红吗？有限责任公司和股份有限公司规定相同吗？

回答人：chenyiwei
任意盈余公积是公司对自身利润分配自愿实施的限制。但既然股东会决议要计提任意盈余公积，则该决定就有相当的严肃性，不可能今天计提，明天又转回未分配利润去分红。因此，在决定计提任意盈余公积之前，请务必三思而后行。
超过注册资本50%部分后的法定盈余公积同理。